# 红筹落地涉及的股份支付问题

提问人：1017744196 时间：2017-12-05 09:04:26
请教一下，如果公司原计划再海外上市，并自 2007 年开始逐步授予员工期权， 2017 年公司操作红筹落地后把原员工期权平移替代设立有限合伙企业，并由有限合伙企业持有境内拟上市公司公司的股权，那股份支付的授予日是算其在海外公司获得期权，并把有限合伙企业设立作为行权日么？还是把有限合伙企业批准设立作为授予日？有相关明确的准则规定么？期权是否可以平移其持有的主体

回答人：chenyiwei
要看这里的“平移”是代表一项对原股份支付条款和条件的修改，还是对原股份支付的取消（加速可行权）同时授予一项新的股份支付？这两者的会计处理影响是完全不同的。建议你先搜索一下本版面上此前的讨论。

提问人：1017744196 时间：2017-12-08 11:36:05
根据协议来看，应该是原持有的期权直接对应转换为合伙企业的股份，股份数和当时授予的期权数一致，价格也与期权协议行权价格一致，那是不是可以将期权授予的时间开始做股份支付，有限合伙企业的批准设立作为行权日呢？

回答人：chenyiwei
新的期权协议中应明确它是原红筹架构下股权激励的替代。在此前提下，原红筹架构下的股权激励费用继续下推到境内上市实体继续按原年限摊销，新授予期权的公允价值大于授予日原期权公允价值的差额在新期权的剩余等待期内摊销。